臺灣橋頭地方法院民事判決　　　　　　110年度旗小字第232號

原　　　告　余張秀英

被　　　告　鍾剛輝　
上列當事人間請求損害賠償事件，本院於民國111 年2 月22日言
詞辯論終結，判決如下：
    主      文
原告之訴駁回。
訴訟費用新臺幣壹仟元由原告負擔。
    事實及理由
一、原告主張：被告未經原告同意即取走原告所有價值新臺幣（
    下同）60,000元之農具（下稱系爭農具），爰依侵權行為法
    律關係提起本訴。聲明：被告應給付原告60,000元。
二、被告則以：伊沒有拿走系爭農具，且原告提出之電話錄音，
    非其與原告之通話等語，資為抗辯。聲明：原告之訴駁回。
三、本院得心證理由：
（一）按當事人主張有利於己之事實者，就其事實有舉證之責任
      ，民事訴訟法第277 條本文定有明文。是以，民事訴訟如
      係由原告主張權利者，應先由原告負舉證之責，若原告先
      不能舉證，以證實自己主張之事實為真實，則被告就其抗
      辯事實即令不能舉證，或其所舉證據尚有疵累，亦應駁回
      原告之請求。次按因故意或過失，不法侵害他人之權利者
      ，負損害賠償責任，民法第184 條第1 項前段亦有明定。
      而侵權行為之成立，須行為人因故意過失不法侵害他人權
      利或故意以背於善良風俗之方法，加損害於他人，亦即行
      為人須具備歸責性、違法性，並不法行為與損害間有因果
      關係，始能成立，因此主張侵權行為損害賠償請求權之人
      ，對於侵權行為之成立要件應負舉證責任。
（二）原告固提出系爭農具照片、電話錄音、錄音譯文（本院卷
      第41、65、67、83頁，第49頁證物袋），主張被告取走系
      爭農具，惟為被告所否認，並以前詞置辯。經查，系爭農
      具照片僅能證明有系爭農具之存在，無法證明系爭農具為
      被告取走；又由原告提出之電話錄音譯文內容觀之，僅能
      知悉與原告通話之人以2,000 元之價格將某物賣給資源回
      收商，無法判斷原告係與何人對話、該人將何物出售予資
      源回收商，自無法據此為對原告有利之認定。
（三）據此，依原告所舉證據，尚難認系爭農具為被告取走，原
      告既未盡其舉證責任，則原告請求如訴之聲明所示，洵屬
      無據。
四、綜上所述，原告依侵權行為法律關係，請求如訴之聲明所示
    ，為無理由，應予駁回。
五、本件事證已臻明確，兩造其餘攻擊防禦方法及證據，核與判
    決結果不生影響，爰不一一論列，併此敘明。
六、訴訟費用負擔之依據：民事訴訟法第78條。
中　　華　　民　　國　 111　　年　　3 　　月　　10　　日
          　　　　旗山簡易庭  法　　　官  呂明龍
以上正本係照原本作成。
民事訴訟法第436條之24第2項：對於本判決之上訴，非以違背法
令為理由，不得為之。
如對本判決上訴，須於判決送達後20日內向本院提出上訴狀，並
須表明上訴理由（上訴理由應表明一、原判決所違背之法令及具
體內容。二、依訴訟資料可認為原判決有違背法令之具體事實。
），均須按他造當事人之人數附繕本。
中　　華　　民　　國　 111　　年　　3 　　月　　10　　日
      　　　　　　　　　　　　書　記　官  潘維欣